【裁判字號】    95,易,187
【裁判日期】    950608
【裁判案由】    竊盜
【裁判全文】
臺灣基隆地方法院刑事判決               95年度易字第187號
公  訴  人    臺灣基隆地方法院檢察署檢察官
被      告    甲○○
                        （現另案於臺灣基隆監獄執行中）
上列被告因竊盜案件，經檢察官提起公訴（九十五年度偵字第二
０九八號），本院判決如下：
    主  文
甲○○連續攜帶凶器竊盜，累犯，處有期徒刑捌月。
    事  實
一、甲○○前因違反毒品危害防制條例案件，經臺灣士林地方法
    院以九十一年度易字第六０四號判處有期徒刑十月確定，嗣
    於民國九十三年八月二日保護管束期滿執行完畢，詎其猶不
    思悔改，復基於意圖為自己不法所有之概括犯意，先於九十
    五年四月廿四日凌晨二時許，攜帶在路邊拾獲客觀上足為兇
    器之一字螺絲起子一支，置於口袋內，在基隆市○○路上，
    沿途查視、試拉有無車門、窗未關妥或未鎖之小客車，以徒
    手方式打開車門，連續竊取戊○○所有車號0435－MT號自小
    客車車內之現金新台幣（下同）三百十元、回數票十張、電
    池十六顆、打火機一只；乙○○所有車號 3M－141號營業小
    客車內之現金三百元及至該路十九號前，正進入丁○○所有
    車號2N－916 號營業小客車內欲行竊之際，遭丁○○發覺，
    當場逮獲而未遂，並即報警處理，而獲上情。
二、案經基隆市警察局第二分局報請臺灣基隆地方法院檢察署檢
    察官偵查起訴。
    理  由
一、本件被告甲○○所犯非死刑、無期徒刑、最輕本刑為三年以
    上有期徒刑之罪，亦非高等法院管轄第一審案件，其於準備
    程序進行中，就被訴事實為有罪之陳述，經法官告知其簡式
    審判程序之旨，並聽取公訴人及被告之意見後，依刑事訴訟
    法第二百七十三條之一第一項之規定，經合議庭裁定由受命
    法官獨任進行簡式審判程序，合先敘明。
二、前揭事實，業據被告於警訊及偵、審中供承不諱，核與被害
    人戊○○、乙○○、丁○○指訴之情節相符，此外，復有贓
    物認領保管單二件在卷可按，暨螺絲起子一支扣案足資佐証
    ，是本案事証明確，被告犯行洵堪認定，自應依法論科。
三、核被告所為，係犯刑法第三百二十一條第一項第三款之攜帶
    凶器加重竊盜罪。被告先後三次竊盜，其中二次既遂，一次
    未遂犯行，時間緊接，犯罪基本構成要件相同，顯係基於概
    括犯意反覆為之，應依連續犯之規定，從重論以一加重竊盜
    既遂罪，並加重其刑。而公訴人誤以被告第一次係以攜帶螺
    絲起子撬開車門之加重竊盜既遂，及另二次分別僅係徒手竊
    取之普通竊盜既、未遂罪，忽略被告於竊取沿途均攜有凶器
    ，及至逮獲至警局方交出螺絲起子，及第一件被害人戊○○
    亦未指証車門有遭撬開一節，則被告稱雖有攜帶螺絲起子，
    然均係徒手開車門竊取，應可採信，惟此部分業經蒞庭檢察
    官當庭更正論告，並經被告認罪，乃毋須再為起訴法條之變
    更，附此敘明。至被告前因違反毒品危害防制條例案件，經
    臺灣士林地方法院以九十一年度易字第六０四號判處有期徒
    刑十月，嗣於九十三年八月二日保護管束期滿執行完畢，此
    有台灣高等法院被告前案紀錄表一件在卷可按，其於有期徒
    刑執行完畢後五年內再犯有期徒刑以上之本罪，係屬累犯，
    並應依法遞予加重其刑。爰審酌被告之品行、智識，年輕力
    壯不思戮力工作求財，竟圖財沿途竊取車內財物之犯罪動機
    、手段、方法、結果，惟所竊財物非多，及犯後尚能供承不
    諱，態度亦稱良好等一切情狀，乃從輕量處如主文所示之刑
    ，以資懲儆。
四、至扣案螺絲起子一支，被告辯稱係路旁拾獲非其所有，本案
    復查無其他任何積極証據足認係被告所有，乃不予宣告沒收
    ，併此敘明。
五、據上論斷，應依刑事訴訟法第二百九十九條第一項前段，刑
    法第五十六條、第三百二十一條第一項第三款、第二項、第
    第四十七條，判決如主文。
本案經檢察官丙○○到庭執行職務。
中    華    民    國    95    年    6    月    8    日
                  刑事第五庭法  官  陳玉雲
以上正本證明與原本無異。
對於本件判決如有不服，應於收受送達後10日內，向本院提出上
訴書狀，上訴於臺灣高等法院，並按他造當事人之人數附具繕本
。
中    華    民    國    95    年    6     月    9     日
                            書記官  王毓嫻
附錄論罪法條
中華民國刑法第321條第1項第3款、第2項
犯竊盜罪而有左列情形之一者，處 6 月以上、 5 年以下有期徒
刑：
三  攜帶兇器而犯之者。
前項之未遂犯罰之。


司法院資訊處製作；財團法人民間司法改革基金會備份。
